台灣台北地方法院刑事判決　　　　　　　九十年度交易字第五十八號
　　公　訴　人　台灣台北地方法院檢察署檢察官
　　被　　　告　甲○○
右列被告因公共危險等案件，經檢察官提起公訴（八十九年度偵字第一五八六號）
，本院判決如左：
    主    文
甲○○服用酒類，不能安全駕駛動力交通工具而駕駛，累犯，科罰金伍仟元，如易服
勞役，以參佰元折算壹日；又因過失傷害人，累犯，處有期徒刑參月，如易科罰金，
以參佰元折算壹日。
    事    實
一、甲○○因妨害兵役治罪條例案件，經本院及台灣高等法院判刑四月確定，於八十
    五年七月十二日執行完畢，仍不知悔改，於八十九年三月二十五日晚上十時許至
    翌日凌晨一時、二時許，在台北市○○路朋友家中飲酒後，因服用酒類過量，已
    達反應較慢、感覺減低、思考改變，並影響駕駛能力而不能安全駕駛動力交通工
    具之狀態下，竟於同年月二十六日上午五時許，駕駛車號ＣＯ－三二七三號自用
    小客車，沿台北市○○○路南往北方向行駛，途經與同市○○○路之交岔路口時
    ，本應注意車前狀況，隨時採取必要之安全措施，而依當時情形，並無不能注意
    情事，竟於酒後疏於注意車前狀況，通過上開交岔路口時，所駕駛車輛之左前車
    頭，撞擊沿同市○○○路由西往東行駛，由乙○○所駕駛車號Ｔ三－二一三號
    自小客車之右前車頭，使乙○○受有頭部外傷、右大腿受傷等傷害。嗣警據報前
    往現場處理，經警對其進行酒精測試，測得其呼氣中所含酒精濃度達每公升０．
    四四毫克。
二、案經乙○○訴由台灣台北地方法院檢察署檢察官偵查起訴。
    理    由
一、訊之被告甲○○，固坦承酒後駕車肇事，惟辯稱：伊未闖紅燈，所闖為黃燈，因
    此告訴人乙○○闖紅燈云云。經查：右開事實，業據被害人即告訴人乙○○指訴
    綦詳，復有證人即現場處理員警丙○○證述可稽。並有台北市政府警察局大安分
    局交通分隊輕微交通事故自行息事紀錄表一張、告訴人車損照片六張、大慶汽車
    企業股份有限公司估價單影本三張附卷可參。況告訴人乙○○受有如事實欄所記
    載之傷等情，亦有卷附台北市立忠孝醫院之診斷證明書一紙可考。且飲酒後吐氣
    酒精濃度達於每公升０．四毫克時，即有多話、感覺障礙，其肇事率較一般未飲
    酒者之六倍，又飲酒後吐氣酒精濃度達於每公升０．五毫克時，即有反應較慢、
    感覺減低、影響駕駛之輕到中度之中毒症狀，再如已達於每公升０．五五毫克，
    其肇事率較一般未飲酒者之十倍，此有行政院國軍退除役官兵輔導委員會台北榮
    民總醫院八十八年八月五日（八八）北總內字第二六八六八號函及中央警察大學
    交通學系暨交通管理研究所教授蔡志中之研究報告各一紙在卷可稽，此項認定標
    準僅屬檢警取締酒後駕車之參考，並無拘束本院之效力，仍應由本院綜理全案之
    事證認定之。而本件被告酒後肇事，已足堪認定被告有不能安全駕駛之犯行。又
    按汽車行駛時，應注意車前狀況，隨時採取必要之安全措施，道路交通安全規則
    第九十四條第三項定有明文，本件被告於右開時地，駕車行經肇事地點，本應注
    意上開規定，依當時情形，亦無不能注意情事，竟疏未注意車前狀況，通過上開
    交岔路口時，撞擊告訴人所駕駛之車輛，使告訴人受有如事實欄所示之傷害，被
    告涉有過失甚明。被告之過失行為，與告訴人受傷間，有相當因果關係，被告所
    辯，應係卸責之詞。本件事證明確，犯行洵堪認定。至被告雖自白闖黃燈，並辯
    稱告訴人乙○○闖紅燈之事實，惟此部份既為告訴人乙○○所否認，又查無證據
    足資證明此部份之事實，是被告辯稱告訴人闖紅燈部份尚無所據，是被告闖黃燈
    之事實，亦難單憑被告此部份之自白，即率予認定，併此敘明。
二、核被告甲○○酒後不能安全駕駛動力交通工具所為，係犯刑法第一百八十五條之
    三不能安全駕駛動力交通工具罪。被告駕車過失傷害所為，係犯同法第二百八十
    四條第一項前段之過失傷害罪。被告所犯二罪間，犯意各別，行為互殊，應予分
    論併罰。又被告因妨害兵役治罪條例案件，經本院及台灣高等法院判刑三月確定
    ，於八十五年七月十二日執行完畢，有台灣高等法院檢察署刑案紀錄簡覆表在卷
    可憑，其於五年內再犯本件有期徒刑以上之罪，為累犯，依刑法第四十七條之規
    定加重其刑。另被告係汽車駕駛人，酒醉駕車因而肇事致人受傷，應依道路交通
    管理處罰條例第八十六條第一項規定，就過失傷害罪，加重其刑。又被告於犯罪
    後，於警據報前往現場處理時，雖向員警坦承肇事，惟未向員警告知乙○○受傷
    之犯罪事實，且當場自行和解，並無願意接受裁判之事實，此據證人即員警丙○
    ○證述甚詳，並有輕微交通事故自行息事紀錄表一張附卷可參，足見，被告尚無
    坦承過失傷害之犯罪並願接受裁判之事實，與自首要件不符，無法據此減免其刑
    ，是公訴人以被告自首請求減輕其刑，尚有未洽。爰審酌被告於政府多方宣導不
    可酒後駕車，竟仍置之不理，枉顧他人生命安全及其素行、品行、犯罪手段、所
    生損害、犯後態度、尚未與告訴人達成和解等一切情狀，分別量處如文所示之刑
    ，並分別諭知易服勞役、易科罰金之折算標準。至刑法第四十一條於被告行為後
    法律修正（九十年一月四日修正，同年月十日公佈施行，同年月十二日生效），
    比較新舊法，新法對於被告較有利，自應適用修正後第四十一條第一項前段，附
    此敘明。
三、據上論斷，應依刑事訴訟法第二百九十九條第一項前段，刑法第二條第一項前段
    、第一百八十五條之三、第二百八十四條第一項前段、第四十七條、第四十一條
    第一項前段、第四十二條第二項，道路交通管理處罰條例第八十六條第一項、罰
    金罰鍰提高標準條例第一條前段、第二條，判決如主文。
本案經檢察官丁○○到庭執行職務。
中      華      民      國    九十一      年      六      月    六    日
                                  台灣台北地方法院交通法庭
                                            法  官  劉  嶽  承
右正本證明與原本無異。
如不服本判決，應於判決送達後十日內向本院提出上訴狀(應抄附繕本)。告訴人
或被害人如對於本判決不服者，應具備理由請求檢察官上訴，其上訴期間之計算
係以檢察官收受判決正本之日期為準。
                                            書記官  江  虹  儀
中      華      民      國      九十一    年      六      月     六    日
附錄本案論罪科刑法條全文：
刑法第一百八十五條之三
服用毒品、麻醉藥品、酒類或其他相類之物，不能安全駕駛動力交通工具而駕駛者，
處一年以下有期徒刑、拘役或三萬元以下罰金。
刑法第二百八十四條第一項前段
一因過失傷害人者，處六月以下有期徒刑，拘役或五百元以下罰金。致重傷者，處一
  年以下有期徒刑，拘役或五百元以下罰金。
